【裁判字號】    94,交他,41
【裁判日期】    950428
【裁判案由】    聲明異議
【裁判全文】
臺灣臺中地方法院交通事件裁定          94年度交他字第41號
原處分機關  交通部公路總局臺中區監理所
異  議  人
即受處分人  商允企業股份有限公司
代  表  人  吳金源
上列受處分人因違反道路交通管理處罰條例案件，對於交通部公
路總局臺中區監理所民國九十四年十一月十六日所為之處分（中
監違字第裁六○─ＣＰＰ五○○九一○、ＣＰＰ五○○九一一、
ＣＰＰ五○一○五四、ＣＰＰ五○一○五五、ＣＮＰ五○三四一
一號裁決書），聲明異議，本院裁定如下：
    主  文
異議駁回。
    理  由
一、按汽車駕駛人停車時，在道路收費停車處所停車不依規定繳
    費者，處新臺幣（下同）六百元以上一千二百元以下罰鍰；
    汽車駕駛人之行為有其他違規行為經以科學儀器取得證據資
    料者，當場不能或不宜攔截製單舉發者，得對汽車所有人逕
    行舉發處罰；前項逕行舉發，應記明車輛牌照號碼、車型等
    可資辨明之資料，查明汽車所有人姓名或名稱、住址後，製
    單舉發處罰之，道路交通管理處罰條例第五十六條第一項第
    十一款、第七條之二第一項第六款、第二項分別定有明文。
二、本件聲明異議意旨略以：該車之相同違規情節發生於桃園市
    及新竹市，均逕將繳款通知單函告汽車所有人即異議人補交
    停車費，而臺北縣政府一開始即科處罰鍰六百元，對同一情
    節作成二種截然不同之處置，伊甚感不平；又該車係由伊之
    三子吳信霖於九十四年五月份開走，至今下落不明，已由伊
    向警察機關報案，並依失蹤協尋案件處理，伊在情非得已、
    無從掌控該車之情形下，仍要負擔過失之責任嗎？爰聲明異
    議等語。
三、經查：異議人即受處分人商允企業股份有限公司所有之車牌
    號碼ＭＰ─一六八六號自用小貨車，分別於附表所載之時間
    ，於附表所列地點之道路收費停車處所停車，不依規定繳費
    ，遭臺北縣政府交通局掣開北縣交路停字第ＣＰＰ五○○九
    一○、ＣＰＰ五○○九一一、ＣＰＰ五○一○五四、ＣＰＰ
    五○一○五五、ＣＮＰ五○三四一一號號舉發違反道路交通
    管理事件通知單逕行舉發等情，有前揭舉發通知單五份在卷
    可稽，受處分人對於上開未依規定繳費之事實亦無異詞。而
    汽車駕駛人未於規定期限內繳納停車費用時，即已合於道路
    交通管理處罰條例第五十六條第一項第十一款之處罰規定，
    並非以原舉發單位或公路監理機關須再行催告繳納停車費未
    果作為處罰之先決條件，縱使部分地方自治團體基於便民或
    誠信考量，針對初次違規或特殊情狀之汽車駕駛人或汽車所
    有人作成專函催告補繳費用，亦屬個別通融之考量，更無從
    拘束其他地方自治團體依法之行政作為，尚不能僅憑臺北縣
    政府並未參照其他縣市先行通知受處分人補繳停車費，即謂
    本件裁罰之結果違反平等原則。又本件交通違規之時間係介
    於民國九十四年八月九日至十二日之間，當時受處分人之代
    表人吳金源尚未向警察機關辦理協尋其子吳信霖之事宜；縱
    然吳金源於九十四年九月二十八日至臺中縣警察局烏日分局
    烏日派出所報案時，於調查筆錄及受理查尋人口案件登記表
    上，均記載其子吳信霖係於九十四年五月中旬離家出走音訊
    全無，然吳金源當時亦未向警方明確表示吳信霖係駕駛該部
    違規之自用小貨車外出。倘吳信霖確係駕駛車牌號碼ＭＰ─
    一六八六號自用小貨車離家出走，即屬員警協尋失蹤人口之
    關鍵資料，按理吳金源當無刻意隱瞞此一重要訊息之理。是
    以受處分人空言辯稱：該車係由其子吳信霖駕駛並離家出走
    ，音訊全無，伊已難以掌控該車而無任何過失云云，即屬無
    憑，不足採信。從而，原處分機關交通部公路總局臺中區監
    理所援引前揭規定，裁處受處分人如附表所示之罰鍰，並無
    違誤。本件異議為無理由，應予駁回。
四、據上論斷，應依道路交通管理處罰條例第八十七條第二項，
    道路交通案件處理辦法第十九條，裁定如主文。
中    華    民    國    95    年    4     月    28    日
                  交通法庭  法  官  高文崇
上正本證明與原本無異。
如不服本裁定應於送達後五日內向本院提臺抗告狀。
                            書記官  林淑慧
中    華    民    國   95   年     5     月     2     日
附表：
┌─┬────┬───┬────┬────┬────┬────┬────┐
│編│發生時間│地  點│違規內容│觸犯法條│舉發單位│裁決書  │裁決處分│
│號│        │      │        │        │        │        │（新臺幣│
│  │        │      │        │        │        │        │）      │
├─┼────┼───┼────┼────┼────┼────┼────┤
│一│94年08月│臺北縣│在道路收│道路交通│臺北縣政│中監違字│罰鍰    │
│  │09日07時│板橋市│費停車處│管理處罰│府交通局│第60-CPP│600元   │
│  │15分    │館前東│所停車不│條例第56│        │500910號│        │
│  │        │路    │依規定繳│條第1 項│        │        │        │
│  │        │      │費      │第11款  │        │        │        │
├─┼────┼───┼────┼────┼────┼────┼────┤
│二│94年08月│臺北縣│在道路收│道路交通│臺北縣政│中監違字│罰鍰    │
│  │09日15時│板橋市│費停車處│管理處罰│府交通局│第裁60-C│600 元  │
│  │30分    │成都街│所停車不│條例第56│        │PP500911│        │
│  │        │      │依規定繳│條第1 項│        │號      │        │
│  │        │      │費      │第11款  │        │        │        │
├─┼────┼───┼────┼────┼────┼────┼────┤
│三│94年08月│臺北縣│在道路收│道路交通│臺北縣政│中監違字│罰鍰    │
│  │10日07時│板橋市│費停車處│管理處罰│府交通局│第裁60-C│600 元  │
│  │05分    │館前東│所停車不│條例第56│        │PP501054│        │
│  │        │路    │依規定繳│條第1 項│        │號      │        │
│  │        │      │費      │第11款  │        │        │        │
├─┼────┼───┼────┼────┼────┼────┼────┤
│四│94年08月│臺北縣│在道路收│道路交通│臺北縣政│中監違字│罰鍰    │
│  │10日13時│板橋市│費停車處│管理處罰│府交通局│第裁60-C│600元   │
│  │30分    │中正路│所停車不│條例第56│        │PP501055│        │
│  │        │      │依規定繳│條第1 項│        │號      │        │
│  │        │      │費      │第11款  │        │        │        │
├─┼────┼───┼────┼────┼────┼────┼────┤
│五│94年08月│臺北縣│在道路收│道路交通│臺北縣政│中監違字│罰鍰    │
│  │12日14時│三重市│費停車處│管理處罰│府交通局│第裁60-C│600元   │
│  │30分    │三寧街│所停車不│條例第56│        │NP503411│        │
│  │        │      │依規定繳│條第1 項│        │號      │        │
│  │        │      │費      │第11款  │        │        │        │
└─┴────┴───┴────┴────┴────┴────┴────┘


司法院資訊處製作；財團法人民間司法改革基金會備份。
